臺灣苗栗地方法院刑事判決
111年度易字第217號
公  訴  人  臺灣苗栗地方檢察署檢察官
被      告  郭巨喬




上列被告因加重竊盜等案件，經檢察官提起公訴（111年度偵緝
字第69號、第70號），被告於本院準備程序中就被訴之事實為有
罪之陳述，經裁定改依簡式審判程序審理，並判決如下：
    主  文
郭巨喬犯加重竊盜罪，處有期徒刑捌月；又犯竊盜罪，處有期徒
刑肆月，如易科罰金，以新臺幣壹仟元折算壹日。
未扣案如附表編號一至四所示之物均沒收，於全部或一部不能沒
收或不宜執行沒收時，追徵其價額。
    事  實  及  理  由
一、本院認定被告郭巨喬之犯罪事實、證據及應適用之法條，除
　　犯罪事實欄一㈠第3列關於「未具告訴」之記載應更正為「未
    據告訴」；另證據名稱應補充「被告於本院審理中自白、本
    院公務電話紀錄表、車牌號碼為000-000、MQY-7357重型機
    車車輛詳細資料報表」外，其餘均與檢察官起訴書之記載相
    同，茲引用之（如附件）。另補充：其於受徒刑執行完畢後
    5年以內故意再犯本案有期徒刑以上之罪，為累犯。本院依
    司法院釋字第775號解釋意旨，審酌被告前因犯罪而經徒刑
    執行完畢後，理應產生警惕作用，能因此自我控管，不再觸
    犯有期徒刑以上之罪，卻於執行完畢後便故意再犯本案之罪
    ，足見被告有其特別惡性，且前罪之徒刑執行無成效，對於
    刑罰之反應力顯然薄弱等一切情節，認有必要應依刑法第47
    條第1項規定加重其刑（依據司法院頒布之刑事判決精簡原
    則，主文得不記載累犯）。　　
二、爰審酌被告為民國00年0月00日出生，教育程度為國中畢業
    ，此為被告於本院審理時所坦認(見本院卷第76頁)；其為智
    識成熟之成年人，如日方升，竟不知進取，為貪圖小利竟任
    意竊取他人之物品，造成被害人受有財物損失，及其犯罪後
    尚能坦認犯行，態度尚可，迄今未能與被害人達成和解及被
    害人表示之意見(見本院卷第61頁)，並考量被告於本院審理
    時所自述從事配管工作、及與父母、兄弟同住之家庭狀況等
    一切情狀(見本院卷第76至77頁)，分別量處如主文所示之刑
    。並就得易科罰金部分，又審酌其年齡、職業、收入、社會
    地位等節，並依刑法第41條第1 項前段之規定，諭知易科罰
    金之折算標準如主文所示，以資儆懲。至本案係警員依法調
    閱監視器畫面後尋線查獲被告涉案，故通知被告到案說明，
    此有苗栗縣警察局苗栗分局文山派出所職務報告1份再卷可
    稽；是被告辯稱其係自首云云，尚顯無據。　　
三、沒收部分：
  ㈠犯罪所得：
　　按犯罪所得，屬於犯罪行為人者，沒收之；前二項之沒收，
    於全部或一部不能沒收或不宜執行沒收時，追徵其價額，刑
    法第38條之1 第1 項前段、第3 項分別定有明文。
　⑴被告犯如事實欄一㈠所示竊盜犯行，而取得如附表編號1至4所
    示之犯罪所得，且業據被告所稱其已經花用殆盡、喝掉、丟
    棄等語（見本院卷第76頁），且並未扣案，亦未尋獲發還被
    害人，再依卷內證據，僅足認定被告犯罪所得為未扣案之如
    附表編號1至4所示之物 ，而無「其變得之物或財產上利益
    及其孳息」，復無證據足認被告已將其犯罪所得轉給第三人
    ，自應認上開物品仍屬被告所有；如宣告沒收或追徵，亦核
    無修正後刑法第38條之2 第2 項所定「過苛之虞」、「欠缺
    刑法上之重要性」、「犯罪所得價值低微」或「為維持受宣
    告人生活條件之必要」情形，自應依修正後刑法第38條之1 
    第1 項、第3 項規定諭知沒收，於全部或一部不能沒收或不
    宜執行沒收時，追徵其價額。
　⑵又按犯罪所得已實際合法發還被害人者，不予宣告沒收或追
    徵，刑法第38之1 條第5 項定有明文；本案被告犯如事實欄
    一㈠所示竊盜案，所竊取之如附表編號5所示之車牌號碼000-
    0000號普通重型機車，業已發還被害人鄭慶溪，此有贓物認
    領保管單1份在卷可參(見110年度偵字第7602號卷第79頁)；
    另被告犯如事實欄一㈡所示竊盜案，所竊取之如附表編號6所
    示之車牌號碼000-000號普通重型機車，業已發還被害人吳
    淑貞，此有贓物認領保管單1份在卷可稽（見110年度偵字第
    7943號卷第53頁），既均已發還被害人，爰不予以宣告沒收
    或追徵，併此敘明。   
  ㈡犯罪所用：
　　查被告用以犯犯罪事實欄一㈡所用之鑰匙1 支，經被告於本
    院審理供述稱：自備鑰匙是其自己之前的鑰匙等語(見本院
    卷第76頁)，自可認為被告所有，然未據扣案，無證據證明
    現仍存在，且上開物品取得容易，價值不高，並不具備刑法
    上之重要性，為免將來執行困難，爰不予宣告沒收。　　
據上論斷，應依刑事訴訟法第273 條之1 第1 項、第299 條第1
項前段、第310 條之2 、第454 條第2 項、第450 條第1 項，判
決如主文。
本案經檢察官馮美珊提起公訴，檢察官吳宛真到庭執行職務。
中　　華　　民　　國　　111 　年　　7 　　月　　27　　日
                  刑事第一庭  法  官  許蓓雯
附表：
編號 犯罪所得之物 數量 對應犯罪事實 1 洋酒 8瓶 犯罪事實欄一㈠ 2 現金 1,500元 犯罪事實欄一㈠ 3 手錶 2支 犯罪事實欄一㈠ 4 車牌號碼000-0000普通重型機車之鑰匙 1支 犯罪事實欄一㈠ 5 車牌號碼000-0000普通重型機車 1部 (已發還) 犯罪事實欄一㈠ 6 車牌號碼000-000普通重型機車 1部 (已發還) 犯罪事實欄一㈡ 
以上正本證明與原本無異。　　　　　　　　　　　　　　　　如不服本判決應於收受判決後20日內向本院提出上訴書狀，並應敘述具體理由。其未敘述上訴理由者，應於上訴期間屆滿後20日內向本院補提理由書(均須按他造當事人之人數附繕本)「切勿逕送上級法院」。告訴人或被害人如對本判決不服者，應具備理由請求檢察官上訴，其上訴期間之計算係以檢察官收受判決正本之日期為準。　　　　　　　　　　
                               書記官  蔡孟穎
中　　華　　民　　國　　111 　年　　7 　　月　　27　　日
附錄本判決論罪科刑法條
刑法第320條第1項
意圖為自己或第三人不法之所有，而竊取他人之動產者，為竊盜
罪，處5年以下有期徒刑、拘役或5百元以下罰金。
刑法第321條
犯前條第1項、第2項之罪而有下列情形之一者，處6月以上5年以
下有期徒刑，得併科50萬元以下罰金：
一、侵入住宅或有人居住之建築物、船艦或隱匿其內而犯之。
二、毀越門窗、牆垣或其他安全設備而犯之。
三、攜帶兇器而犯之。
四、結夥三人以上而犯之。
五、乘火災、水災或其他災害之際而犯之。
六、在車站、港埠、航空站或其他供水、陸、空公眾運輸之舟、
    車、航空機內而犯之。
前項之未遂犯罰之。